【裁判字號】    98,交抗,16
【裁判日期】    980122
【裁判案由】    違反道路交通管理處罰條例
【裁判全文】
臺灣高等法院交通事件裁定              98年度交抗字第16號
抗  告  人
即受處分人  甲○○
上列抗告人即受處分人因違反道路交通管理處罰條例案件，不服
臺灣板橋地方法院中華民國九十七年十一月二十七日所為裁定（
九十七年度交聲字第一八五四號），提起抗告，本院裁定如下：
    主  文
抗告駁回。
    理  由
一、原裁定意旨略以：抗告人即受處分人甲○○於民國九十七年
    三月十七日一時四十分許，騎乘車牌號碼ＦＵＦ－二八一號
    重型機車，在臺北縣中和市○○路○段七七號，因拒絕接受
    酒精濃度測試之檢定，為警當場以北縣警交字第Ｃ0000
    0000號違反道路交通管理事件通知單舉發。嗣原處分機
    關乃依道路交通管理處罰條例第三十五條第四項、第六十七
    條第二項（裁決書漏載第六十七條第二項）之規定，裁處罰
    鍰新臺幣（下同）六萬元，並吊銷其駕駛執照，三年內禁考
    。抗告人不服聲明異議，經原審調查後，仍認有上開違規事
    由而裁定駁回其異議之聲明。
二、抗告意旨略以：(一)原裁定係依職勤員警田明正依法具結片面
    證詞，判定本件違規成立，顯有不當。(二)該員警隸屬積穗派
    出所，該派出所轄區○○○○路六十三巷以北為界，而該員
    警踰越轄區範圍，向南至中山路七十七號盤查抗告人，顯有
    不當。(三)抗告人前往取車，該機車靜止於中山路七十七號前
    ，並未有啟動行駛之事實。抗告人因而要求執勤員警觸摸排
    氣管及引擎，並無溫度，確定無行駛跡象。(四)臨檢盤查酒測
    乙事，值勤員警須依法盤查機動車輛行駛進行中之駕駛人，
    始為合法。綜上，是請本院撤銷原裁定，另為適當裁定云云
    。
三、按汽車駕駛人拒絕接受酒精濃度測試之檢定者，處新臺幣六
    萬元罰鍰，並當場移置保管該汽車及吊銷該駕駛執照；又汽
    車駕駛人，曾依第三十五條第四項前段規定吊銷駕駛執照者
    ，三年內不得考領駕駛執照，道路交通管理處罰條例第三十
    五條第四項前段及第六十七條第二項前段分別定有明文。
    查抗告人於前開時、地拒絕酒測為警當場舉發之事實，有臺
    北縣政府警察局北縣警交字第Ｃ00000000號舉發違
    反道路交通管理事件通知單一紙暨現場錄音錄影光碟一片在
    卷足憑；抗告人對伊有喝酒一事不爭執，並於原審訊問時自
    陳：「我在臺北縣中和市○○路八七號二樓家中喝酒，我是
    喝自己浸泡的藥酒，我喝了一小杯，大約是十二點左右喝的
    。」（參原審九十七年八月二十一日訊問筆錄第五頁），是
    堪認抗告人確有服用酒類。
    抗告人雖堅稱伊未騎車，然證人即本件舉發員警田明正於原
    審訊問時具結證稱：「當時我看到異議人從臺北縣中和市○
    ○路、民享路口往永和方向騎過來，我當時是穿著警察制服
    在執勤，異議人看到我後就把車停在中山路三段的路旁，然
    後才拿出電話假裝在那邊打電話，我就過去盤查他，我問他
    有沒有喝酒，異議人說他沒有騎車，我就說我看他從路口騎
    過來，我問他要不要酒測，異議人一直拒絕，我就以拒絕酒
    測開單，然後把異議人的機車拖到拖吊場。我看到異議人時
    ，與我一同執勤的警員游宗偉去上廁所，我上前盤查異議人
    時，游宗偉才回來。游宗偉有去摸異議人機車的排氣管，他
    去摸排氣管的時間與我看到異議人從中和市○○路、民享路
    口騎過來的時間，相隔大約十五到二十分鐘。我確定異議人
    確實有從中和市○○路、民享路口騎車過來。」等語（參原
    審九十七年八月二十一日訊問筆錄）。查證人田明正上開證
    詞業經具結程序之擔保，且其與抗告人素昧平生，亦無怨隙
    ，衡情當無隨意指摘反自陷偽證罪責之理，是堪認證人田明
    正上開證詞尚可採信。
四、雖據證人即本件另一名執勤員警游宗偉於原審訊問時具結證
    稱：「本件舉發當日我是和田明正同一組執行守望勤務。我
    沒有看到舉發的情形，也不清楚當時為何會攔停異議人，因
    為那時我去中山路三段的北基加油站上廁所。異議人有要求
    我去觸碰他的機車排氣管，我摸後感覺引擎沒有發熱。」等
    語（參原審九十七年八月二十一日訊問筆錄），惟查本件舉
    發時點係初春凌晨，且自舉發員警看見抗告人違規至證人游
    宗偉觸碰排氣管間，已相隔約十五至二十分鐘之久，在前開
    因素作用下，引擎有縱有熱度亦可能早已自然冷卻，是上該
    證言並不足以證明抗告人在為警舉發時未騎乘機車。
    而抗告人於原審訊問時初稱：我本來要把機車停到騎樓等語
    ；復又稱我本來有意思要去加油等語，前後反覆並不一致；
    另稱：我人在門口講電話，他們以為我在騎車，然後就過來
    盤查等語，惟講電話與騎車二項行為樣態差距極大，員警當
    無誤認之可能甚明，抗告人所辯尚難採信。
五、綜上所述，本件抗告人確有於上開時地拒絕接受酒精濃度測
    試檢定之違規行為，原處分機關依道路交通管理處罰條例第
    三十五條第四條前段及第六十七條第二項前段規定，裁處抗
    告人罰鍰新臺幣六萬元，並吊銷駕駛執照，三年內不得考領
    ，核無不當，原審法院亦同此認定，而裁定駁回抗告人之異
    議聲明，經核認事用法並無違誤，抗告人猶執陳詞提起本件
    抗告，並無可採，是抗告人之抗告既無理由，應予駁回。
據上論斷，依道路交通案件處理辦法第二十六條、道路交通管理
處罰條例第八十九條、刑事訴訟法第四百十二條，裁定如主文。
中    華    民    國    98    年     1    月    22    日
                    刑事第十八庭審判長法  官  吳鴻章
                                      法  官  徐昌錦
                                      法  官  陳健順
以上正本證明與原本無異。
不得再抗告。
                                      書記官  劉寶鈴
中    華    民    國    98    年    1     月    22    日


司法院資訊處製作；財團法人民間司法改革基金會備份。
